# 请教版主：天然气IC卡预售收入截止性确认

提问人：讲道理嘛 时间：2017-05-12 17:40:38
个人陋见
增值税和所得税上，预收款销售，纳税义务都是商品发出时。 你们企业估计会收钱开票，增值税如果先开具发票，为发票开具时。
同时，根据2016 53号公告，单用途卡预收可以开具零税率发票，暂不纳税。 发票开具，税目“未发生销售行为的不征税项目”下设601 “预付卡销售和充值”。
会计上，根据那 5 条规定，和所得税基本是一致的。 实际上就是一个货物转移量确定的问题，只要大体与实际使用量相符合，方法合理就可以。
另外，你们只卖50M，很坑消费者啊，动不动就要去充值。我家附近的燃气公司就是这样的，不知道是不是你们分公司

回答人：chenyiwei
不清楚为何不能像电力、自来水公司那样，根据用户端计量表具的抄见数情况和约定的销售单价计量收入？相信计费系统中应该也可以有相应的资料。该方法也可以与你说的方法互相印证，且应该是准确度最高的方法。 你说的方法 2 可能计量口径较粗，方法 1 只有在充值和消费的时间间隔很短的情况下才能保证准确度。

提问人：奔跑城里 时间：2017-05-16 15:16:07
陈总 您好 天然气IC卡没有实时传输功能，所以不能实时监控燃气使用情况。在收入确认时特别不好确认。

回答人：chenyiwei
那么公司如何掌握用户的用气量，如何做到准确扣费？